【裁判字號】    88,易,3392
【裁判日期】    890117
【裁判案由】    竊盜
【裁判全文】
臺灣臺南地方法院刑事判決                        八十八年度易字第三三九二號
    公  訴  人  臺灣台南地方法院檢察署檢察官
    被      告  甲○○
    選任辯護人  查名邦
                曾子珍
                啟夫
右列被告因竊盜案件，經檢察官提起公訴（八十八年度偵字第一四０三一號），本院
判決如左：
    主  文
甲○○連續竊盜，處有期徒刑壹年陸月。
    事  實
一、甲○○素行不良，曾犯多次竊盜前科，其中最後一次所犯，經台灣高等法院台南
    分院於民國八十三年間判處有期徒壹年，現仍假釋付保護管束期間（指揮書執畢
    日期為八十八年十一月二十日）。猶不知悔改，復基於意圖為自己不法所有之概
    括犯意，於民國八十八年十一月十四日上午十一時三十分許，在台南市○區○○
    路與夏林路路口，見「陳水扁競選總部」前人群擁擠，趁乙○○、己○○、戊○○、丙○○聽演講不注意之際，先後三次均以將手伸入被害人口袋內之方式，竊
    取乙○○所有對折紙鈔新臺幣（下同）八百元、己○○所有二千元、戊○○所有
    七百元，得手後放入其手提袋內。嗣甲○○第四次將手伸入丙○○褲袋內，甫竊
    得丙○○所有皮夾乙只（內有二千九百元、身分證及健保卡各乙張），即為丙○○甲○○見事跡敗露迅即將該皮夾丟於地上。旋為丙○○與現場民眾及警員合力
    將其扭送派出所，為警在其手提袋內起獲其竊自乙○○、己○○、戊○○之贓款
    。
二、案經台南市警察局第六分局報請台灣台南地方法院檢察署檢察官偵查起訴。
    理  由
一、訊據被告甲○○矢口否認有右開竊盜犯行，辯稱：伊沒有竊取丙○○等人之財物
    ，查獲的贓款是在地上拾獲的云云，惟查被告如何於右揭時地，以右揭方式先後
    竊取被害人乙○○、己○○、戊○○、丙○○口袋內之財物，迭據被害人乙○○
    、己○○、戊○○於警訊時、及被害人丙○○於警訊時及審理中指訴綦詳，核與
    承辦警員丁○○於審理中結證之查獲情節相符，參以被告於警詢時亦自承伊有行
    竊企圖，且伊係於甫行竊被害人丙○○得手時，即為丙○○當場查覺逮獲，又警
    員並在其手提袋內起獲與被害人乙○○、己○○、戊○○指認之特徵及金額相符
    之三疊對折之紙鈔等情觀之，自足證被告確有右開竊盜犯行，罪證至為明確，其
    犯行堪以認定。被告所辯無非事後畏罪卸責之詞，不足採信。
二、核被告甲○○所為，犯刑法第三百二十條第一項之竊盜罪。其先後四次犯行，時
    間緊密，犯罪構成要件相同，顯係基於一個概括犯意反覆為之，應依連續犯規定
    以一罪論，並依法加重其刑。爰審酌其已有多次竊盜前科，於假釋期間，仍不知
    悔改，復犯本罪，犯後復飾詞圖卸刑責，並無悔意，惡性非輕，雖所竊得財物非
    鉅，量刑仍不宜從寬，爰量處如主文示之刑，以示懲儆。
三、據上論斷，應依刑事訴訟法第二百九十九條第一項前段，刑法第五十六條、第三
    百二十條第一項，罰金罰鍰提高標準條例第一條前段，判決如主文。
本案經檢察官吳岳輝到庭執行職務
中    華    民    國      八十九      年      一       月      十七     日
                                  臺灣臺南地方法院刑事第二庭
                                        法  官  柯  顯  卿
右正本證明與原本無異
如不服本判決應於送達後十日內向本院提出上訴狀
                                        書記官  盧  立  勇
中    華    民    國      八十九      年       一      月      十八     日
附錄法條：
刑法第三百二十條第一項
  意圖為自己或第三人不法之所有，而竊取他人之動產者，為竊盜罪，處五年以下有
  期徒刑、拘役或五百元以下罰金。


司法院資訊處製作；財團法人民間司法改革基金會備份。
